臺灣屏東地方法院民事裁定　
111年度司繼字第274號
聲  請  人  李衍志律師

上列聲請人因擔任陳龍華之遺產管理人，聲請核定報酬，本院裁
定如下：
    主  文
聲請人任被繼承人陳龍華遺產管理人之報酬及墊付費用合計為新
臺幣37,000元。
    理  由
一、按經法院選任之遺產管理人，得向法院聲請酌定遺產管理人
    報酬，此觀家事事件法第181 條第5 項第3 款規定自明。又
    法院為前開報酬裁定時，得調查遺產管理人所為遺產管理事
    務之繁簡及被繼承人之財產收益狀況，家事事件法第182 條
    亦定有明文。
二、本件聲請意旨略以：聲請人前經本院以109 年度司繼字第16
    92號裁定選任為被繼承人陳龍華之遺產管理人，聲請人任遺
    產管理人後，已執行：㈠向財政部高雄市國稅局申請被繼承
    人之全國財產稅總歸戶財產查詢清單、全國贈與資料清單、
    納稅義務人違章欠稅查復表;㈡編制被繼承人遺產清冊;㈢ 向
    戶政機關聲請被繼承人除戶戶籍謄本;㈣高雄市鳳山地政事務
    所代收申請遺產管理人登記轉向屏東縣潮州地政事務所辦理
    。茲因被繼承人所留遺產，業經本院民事執行處囑託台灣金
    融資產服務股份有限公司南部分公司以110屏金職酉字第366
    號案件拍定，為便於執行程序中參與分配，且遺產管理人報
    酬事實上已難期待由被繼承人之親屬會議酌定。為此，爰依
    民法第1183條暨財政部97年3 月7 日台財稅字第0970451451
    0 號令所定稽徵機關核算96年度執行業務者收入標準，請求
    本院酌定遺產管理人之報酬新臺幣（下同）50,000元等語。
三、查聲請人主張之事實，業據提出本院109 年度司繼字第1692
    號裁定及確定證明書、111年度司家催字第14號裁定、郵政
    匯票申請書、被繼承人除戶謄本、高雄市鳳山地政事務所申
    請代收地政案件收據、台灣金融資產服務股份有限公司南部
    分公司通知等件為證，並經本院職權調取本院109 年度司繼
    字第1692號卷宗、案件查詢清單查核無誤，堪認屬實。
四、本院依聲請人所述管理被繼承人陳龍華遺產之過程，及其所
    提出之前揭處理資料，審酌聲請人自就任遺產管理人後所進
    行之職務內容，認聲請人處理本件遺產管理事務之程度屬單
    純程度，其中1 筆土地業經本院民事執行處執行囑託台灣金
    融資產服務股份有限公司南部分公司執行已拍定。復衡酌聲
    請人撰狀之份數、耗費之勞力心力程度應非甚鉅，及聲請人
    擔任遺產管理人具有公益性質，對照擔任公益法律扶助律師
    職務性質，每件依法律扶助酬金計付標準表，家事非訟程序
    15,000元至20,000元、撰擬法律文件乙件2,000 元至5,000 
    元，爰酌定本件核予遺產管理人之報酬係35,000元。從而，
    本件聲請人得請求代為管理被繼承人陳龍華遺產之管理報酬
    及墊付費用合計為37,000元【計算式：35,000元＋1,000 元
    （111 年度司家催字第14號之聲請費）＋151 元（地政規費
    ）《仟元以下無條件進入》】，爰裁定如主文。至就主張報酬
    額度部分，亦同樣無拘束法院之效力，故聲請人聲明主張超
    過本院核定金額部分，毋庸為駁回之諭知，附此敘明。
五、依非訟事件法第16條裁定如主文。
六、如不服本裁定，須於裁定送達後10日內，向本院提出抗告狀
    ，並繳納抗告費新臺幣1,000 元。
中　　華　　民　　國　　111 　年　　5 　　月　　12　　日
                  家事庭  司法事務官